# 请教陈版，关于子公司发行限制性股票对合并稀释每股收益的影响

提问人：wx_5fcf12e13db8 时间：2023-04-08 14:27:48
甲公司当年归属于普通股股东的净利润是 10000 ，发行在外的普通股 6000 ，甲持有乙公司80%股权，乙公司当年归普净利润 2000 ，发行在外普通股 1800 ，平均市价 10 元。
5/1日乙对外发行 900 份认股权证，行权价格是 3 元，甲持有其中的 200 份，不考虑其他事项。
我们计算乙公司的基本每股收益和稀释每股收益
基本每股收益=2000/1800=1.11
稀释性潜在普通股=900-900*3/10=630
稀释每股收益=2000/（1800+630*8/12）=0.9
合并报表层面的基本每股收益和稀释每股收益
合并基本每股收益=（10000+2000*80%）/6000=1.93
子公司归属于母公司的净利润=0.9（ _1800_ 80%+630 _8/12_ 200/900）=1380合并稀释每股收益=（10000+1380）/6000=1.9
请教陈版，限制性股票可否用这种算法计算子公司归属于母公司的净利润？

回答人：chenyiwei
限制性股票比较特殊，因其与股份支付相关，故在计算稀释每股收益时，需根据《企业会计准则解释第 7 号》第五条规定考虑其稀释性，并对行权价格进行调整（将未来接受服务的公允价值）。这些规定比较特殊，普通的期权的稀释性影响的考虑方式不能直接套用到限制性股票。